trunk/apertium-sv-da/apertium-sv-da.da.dix
    <pardef n="alibi__n"> <!-- Neuter; ~ / ~et / ~er / ~erne -->
      <e>
        <p>
          <l></l>
          <r><s n="n"/><s n="nt"/><s n="sg"/><s n="ind"/></r>
        </p>
	<par n="S__case"/>
      </e>
      <e>
        <p>
          <l>et</l>
          <r><s n="n"/><s n="nt"/><s n="sg"/><s n="def"/></r>
        </p>
	<par n="S__case"/>
      </e>
      <e>
        <p>
          <l>er</l>
          <r><s n="n"/><s n="nt"/><s n="pl"/><s n="ind"/></r>
        </p>
	<par n="S__case"/>
      </e>
      <e>
        <p>
          <l>erne</l>
          <r><s n="n"/><s n="nt"/><s n="pl"/><s n="def"/></r>
        </p>
	<par n="S__case"/>
      </e>
    </pardef>

    <pardef n="suk__n"> <!-- Neuter; ~ / ~ket / ~ / ~kene -->
      <e>
        <p>
          <l></l>
          <r><s n="n"/><s n="nt"/><s n="sg"/><s n="ind"/></r>
        </p>
	<par n="S__case"/>
      </e>
      <e>
        <p>
          <l>ket</l>
          <r><s n="n"/><s n="nt"/><s n="sg"/><s n="def"/></r>
        </p>
	<par n="S__case"/>
      </e>
      <e>
        <p>
          <l></l>
          <r><s n="n"/><s n="nt"/><s n="pl"/><s n="ind"/></r>
        </p>
	<par n="S__case"/>
      </e>
      <e>
        <p>
          <l>kene</l>
          <r><s n="n"/><s n="nt"/><s n="pl"/><s n="def"/></r>
        </p>
	<par n="S__case"/>
      </e>
    </pardef>

    <pardef n="spiller__n"> <!-- Common; ~ / ~en / ~e / ~ne -->
      <e>
        <p>
          <l></l>
          <r><s n="n"/><s n="ut"/><s n="sg"/><s n="ind"/></r>
        </p>
	<par n="S__case"/>
      </e>
      <e>
        <p>
          <l>en</l>
          <r><s n="n"/><s n="ut"/><s n="sg"/><s n="def"/></r>
        </p>
	<par n="S__case"/>
      </e>
      <e>
        <p>
          <l>e</l>
          <r><s n="n"/><s n="ut"/><s n="pl"/><s n="ind"/></r>
        </p>
	<par n="S__case"/>
      </e>
      <e>
        <p>
          <l>ne</l>
          <r><s n="n"/><s n="ut"/><s n="pl"/><s n="def"/></r>
        </p>
	<par n="S__case"/>
      </e>
    </pardef>

    <pardef n="sko__n"> <!-- Common; ~ / ~en / ~ / ~ene -->
      <e>
        <p>
          <l></l>
          <r><s n="n"/><s n="ut"/><s n="sg"/><s n="ind"/></r>
        </p>
	<par n="S__case"/>
      </e>
      <e>
        <p>
          <l>en</l>
          <r><s n="n"/><s n="ut"/><s n="sg"/><s n="def"/></r>
        </p>
	<par n="S__case"/>
      </e>
      <e>
        <p>
          <l></l>
          <r><s n="n"/><s n="ut"/><s n="pl"/><s n="ind"/></r>
        </p>
	<par n="S__case"/>
      </e>
      <e>
        <p>
          <l>ene</l>
          <r><s n="n"/><s n="ut"/><s n="pl"/><s n="def"/></r>
        </p>
	<par n="S__case"/>
      </e>
    </pardef>

    <pardef n="gla/s__n"> <!-- Neuter; ~s / ~sset / ~s / ~ssene -->
      <e>
        <p>
          <l>s</l>
          <r>s<s n="n"/><s n="nt"/><s n="sg"/><s n="ind"/></r>
        </p>
	<par n="S__case"/>
      </e>
      <e>
        <p>
          <l>sset</l>
          <r>s<s n="n"/><s n="nt"/><s n="sg"/><s n="def"/></r>
        </p>
	<par n="S__case"/>
      </e>
      <e>
        <p>
          <l>s</l>
          <r>s<s n="n"/><s n="nt"/><s n="pl"/><s n="ind"/></r>
        </p>
	<par n="S__case"/>
      </e>
      <e>
        <p>
          <l>ssene</l>
          <r>s<s n="n"/><s n="nt"/><s n="pl"/><s n="def"/></r>
        </p>
	<par n="S__case"/>
      </e>
    </pardef>

    <pardef n="kop__n"> <!-- Common; ~ / ~pen / ~per / ~perne -->
      <e>
        <p>
          <l></l>
          <r><s n="n"/><s n="ut"/><s n="sg"/><s n="ind"/></r>
        </p>
	<par n="S__case"/>
      </e>
      <e>
        <p>
          <l>pen</l>
          <r><s n="n"/><s n="ut"/><s n="sg"/><s n="def"/></r>
        </p>
	<par n="S__case"/>
      </e>
      <e>
        <p>
          <l>per</l>
          <r><s n="n"/><s n="ut"/><s n="pl"/><s n="ind"/></r>
        </p>
	<par n="S__case"/>
      </e>
      <e>
        <p>
          <l>perne</l>
          <r><s n="n"/><s n="ut"/><s n="pl"/><s n="def"/></r>
        </p>
	<par n="S__case"/>
      </e>
    </pardef>

    <pardef n="k/o__n"> <!-- Common; ~o / ~oen / ~øer / ~øerne; Vowel change o→ø in plural -->
      <e>
        <p>
          <l>o</l>
          <r>o<s n="n"/><s n="ut"/><s n="sg"/><s n="ind"/></r>
        </p>
	<par n="S__case"/>
      </e>
      <e>
        <p>
          <l>oen</l>
          <r>o<s n="n"/><s n="ut"/><s n="sg"/><s n="def"/></r>
        </p>
	<par n="S__case"/>
      </e>
      <e>
        <p>
          <l>øer</l>
          <r>o<s n="n"/><s n="ut"/><s n="pl"/><s n="ind"/></r>
        </p>
	<par n="S__case"/>
      </e>
      <e>
        <p>
          <l>øerne</l>
          <r>o<s n="n"/><s n="ut"/><s n="pl"/><s n="def"/></r>
        </p>
	<par n="S__case"/>
      </e>
    </pardef>

    <pardef n="mode/m__n"> <!-- Neuter; ~m / ~mmet / ~mmer / ~mmerne -->
      <e>
        <p>
          <l>m</l>
          <r>m<s n="n"/><s n="nt"/><s n="sg"/><s n="ind"/></r>
        </p>
	<par n="S__case"/>
      </e>
      <e>
        <p>
          <l>mmet</l>
          <r>m<s n="n"/><s n="nt"/><s n="sg"/><s n="def"/></r>
        </p>
	<par n="S__case"/>
      </e>
      <e>
        <p>
          <l>mmer</l>
          <r>m<s n="n"/><s n="nt"/><s n="pl"/><s n="ind"/></r>
        </p>
	<par n="S__case"/>
      </e>
      <e>
        <p>
          <l>mmerne</l>
          <r>m<s n="n"/><s n="nt"/><s n="pl"/><s n="def"/></r>
        </p>
	<par n="S__case"/>
      </e>
    </pardef>

    <pardef n="ag/er__n"> <!-- Common; ~er / ~eren / ~re / ~rene -->
      <e>
        <p>
          <l>er</l>
          <r>er<s n="n"/><s n="ut"/><s n="sg"/><s n="ind"/></r>
        </p>
	<par n="S__case"/>
      </e>
      <e>
        <p>
          <l>eren</l>
          <r>er<s n="n"/><s n="ut"/><s n="sg"/><s n="def"/></r>
        </p>
	<par n="S__case"/>
      </e>
      <e>
        <p>
          <l>re</l>
          <r>er<s n="n"/><s n="ut"/><s n="pl"/><s n="ind"/></r>
        </p>
	<par n="S__case"/>
      </e>
      <e>
        <p>
          <l>rene</l>
          <r>er<s n="n"/><s n="ut"/><s n="pl"/><s n="def"/></r>
        </p>
	<par n="S__case"/>
      </e>
    </pardef>

    <pardef n="m/and__n"> <!-- Common; ~and / ~anden / ~ænd / ~ændene; Vowel change a→æ in plural -->
      <e>
        <p>
          <l>and</l>
          <r>and<s n="n"/><s n="ut"/><s n="sg"/><s n="ind"/></r>
        </p>
        <par n="S__case"/>
      </e>
      <e>
        <p>
          <l>anden</l>
          <r>and<s n="n"/><s n="ut"/><s n="sg"/><s n="def"/></r>
        </p>
        <par n="S__case"/>
      </e>
      <e>
        <p>
          <l>ænd</l>
          <r>and<s n="n"/><s n="ut"/><s n="pl"/><s n="ind"/></r>
        </p>
        <par n="S__case"/>
      </e>
      <e>
        <p>
          <l>ændene</l>
          <r>and<s n="n"/><s n="ut"/><s n="pl"/><s n="def"/></r>
        </p>
        <par n="S__case"/>
      </e>
    </pardef>

    <pardef n="f/ader__n"> <!-- Common; ~ader / ~aderen / ~ædre / ~ædrene; Vowel change a→å in plural -->
      <e>
        <p>
          <l>ader</l>
          <r>ader<s n="n"/><s n="ut"/><s n="sg"/><s n="ind"/></r>
        </p>
        <par n="S__case"/>
      </e>
      <e>
        <p>
          <l>aderen</l>
          <r>ader<s n="n"/><s n="ut"/><s n="sg"/><s n="def"/></r>
        </p>
        <par n="S__case"/>
      </e>
      <e>
        <p>
          <l>ædre</l>
          <r>ader<s n="n"/><s n="ut"/><s n="pl"/><s n="ind"/></r>
        </p>
        <par n="S__case"/>
      </e>
      <e>
        <p>
          <l>ædrene</l>
          <r>ader<s n="n"/><s n="ut"/><s n="pl"/><s n="def"/></r>
        </p>
        <par n="S__case"/>
      </e>
    </pardef>

    <e lm="ansigt"><i>ansigt</i><par n="alibi__n"/></e>
    <e lm="baroni"><i>baroni</i><par n="alibi__n"/></e>
    <e lm="bolsted"><i>bolsted</i><par n="alibi__n"/></e>
    <e lm="citrat"><i>citrat</i><par n="alibi__n"/></e>
    <e lm="dødningehoved"><i>dødningehoved</i><par n="alibi__n"/></e>
    <e lm="fabrikat"><i>fabrikat</i><par n="alibi__n"/></e>
    <e lm="fader"><i>f</i><par n="f/ader__n"/></e>
    <e lm="fjollehoved"><i>fjollehoved</i><par n="alibi__n"/></e>
    <e lm="forælder"><i>foræld</i><par n="ag/er__n"/></e>
    <e lm="futteral"><i>futteral</i><par n="alibi__n"/></e>
    <e lm="hekseri"><i>hekseri</i><par n="alibi__n"/></e>
    <e lm="kætteri"><i>kætteri</i><par n="alibi__n"/></e>
    <e lm="kommunistparti"><i>kommunistparti</i><par n="alibi__n"/></e>
    <e lm="kop"><i>kop</i><par n="kop__n"/></e>
    <e lm="lotteri"><i>lotteri</i><par n="alibi__n"/></e>
    <e lm="mand"><i>m</i><par n="m/and__n"/></e>
    <e lm="nødsignal"><i>nødsignal</i><par n="alibi__n"/></e>
    <e lm="plasma"><i>plasma</i><par n="alibi__n"/></e>
    <e lm="reservat"><i>reservat</i><par n="alibi__n"/></e>
    <e lm="seletøj"><i>seletøj</i><par n="alibi__n"/></e>
    <e lm="slaginstrument"><i>slaginstrument</i><par n="alibi__n"/></e>
    <e lm="spiller"><i>spiller</i><par n="spiller__n"/></e>
    <e lm="springlagen"><i>springlagen</i><par n="alibi__n"/></e>
    <e lm="subkontinent"><i>subkontinent</i><par n="alibi__n"/></e>
    <e lm="teleobjektiv"><i>teleobjektiv</i><par n="alibi__n"/></e>
    <e lm="treer"><i>treer</i><par n="spiller__n"/></e>
    <e lm="tudehoved"><i>tudehoved</i><par n="alibi__n"/></e>
    <e lm="åbn"><i>åbn</i><par n="alibi__n"/></e>
    <e lm="åndedrætssystem"><i>åndedrætssystem</i><par n="alibi__n"/></e>
    <e lm="båsesystem"><i>båsesystem</i><par n="alibi__n"/></e>
    <e lm="bøj"><i>bøj</i><par n="alibi__n"/></e>
    <e lm="dam"><i>dam</i><par n="alibi__n"/></e>
    <e lm="efterlign"><i>efterlign</i><par n="alibi__n"/></e>
    <e lm="fil"><i>fil</i><par n="alibi__n"/></e>
    <e lm="giv"><i>giv</i><par n="alibi__n"/></e>
    <e lm="klon"><i>klon</i><par n="alibi__n"/></e>
    <e lm="modtag"><i>modtag</i><par n="alibi__n"/></e>
    <e lm="renovationsselskab"><i>renovationsselskab</i><par n="alibi__n"/></e>
    <e lm="slagteriprodukt"><i>slagteriprodukt</i><par n="alibi__n"/></e>
    <e lm="sværm"><i>sværm</i><par n="alibi__n"/></e>
    <e lm="træn"><i>træn</i><par n="alibi__n"/></e>
    <e lm="væbn"><i>væbn</i><par n="alibi__n"/></e>
    <e lm="moster"><i>most</i><par n="ag/er__n"/></e>
    <e lm="persille"><i>persille</i><par n="alibi__n"/></e>
    <e lm="amerikaner"><i>amerikaner</i><par n="spiller__n"/></e>
    <e lm="arbejder"><i>arbejder</i><par n="spiller__n"/></e>
    <e lm="borger"><i>borger</i><par n="spiller__n"/></e>
    <e lm="computer"><i>computer</i><par n="spiller__n"/></e>
    <e lm="dansker"><i>dansker</i><par n="spiller__n"/></e>
    <e lm="dommer"><i>dommer</i><par n="spiller__n"/></e>
    <e lm="ejer"><i>ejer</i><par n="spiller__n"/></e>
    <e lm="forfatter"><i>forfatter</i><par n="spiller__n"/></e>
    <e lm="indbygger"><i>indbygger</i><par n="spiller__n"/></e>
    <e lm="italiener"><i>italiener</i><par n="spiller__n"/></e>
    <e lm="japaner"><i>japaner</i><par n="spiller__n"/></e>
    <e lm="kejser"><i>kejser</i><par n="spiller__n"/></e>
    <e lm="kineser"><i>kineser</i><par n="spiller__n"/></e>
    <e lm="lejer"><i>lejer</i><par n="spiller__n"/></e>
    <e lm="morder"><i>morder</i><par n="spiller__n"/></e>
    <e lm="musiker"><i>musiker</i><par n="spiller__n"/></e>
    <e lm="orkester"><i>orkester</i><par n="spiller__n"/></e>
    <e lm="psykiater"><i>psykiater</i><par n="spiller__n"/></e>
    <e lm="samlever"><i>samlever</i><par n="spiller__n"/></e>
    <e lm="sanger"><i>sanger</i><par n="spiller__n"/></e>
    <e lm="skuespiller"><i>skuespiller</i><par n="spiller__n"/></e>
    <e lm="slagter"><i>slagter</i><par n="spiller__n"/></e>
    <e lm="spanier"><i>spanier</i><par n="spiller__n"/></e>
    <e lm="svensker"><i>svensker</i><par n="spiller__n"/></e>
    <e lm="tigger"><i>tigger</i><par n="spiller__n"/></e>
    <e lm="tjener"><i>tjener</i><par n="spiller__n"/></e>
    <e lm="ungarer"><i>ungarer</i><par n="spiller__n"/></e>
    <e lm="ur"><i>ur</i><par n="spiller__n"/></e>
    <e lm="vejviser"><i>vejviser</i><par n="spiller__n"/></e>
